【裁判字號】    99,台上,633
【裁判日期】    990129
【裁判案由】    違反毒品危害防制條例
【裁判全文】
最高法院刑事判決              九十九年度台上字第六三三號
上  訴  人  甲○○
上列上訴人因違反毒品危害防制條例案件，不服台灣高等法院台
中分院中華民國九十八年十一月十日第二審判決（九十八年度上
訴字第二三五五號，起訴案號：台灣台中地方法院檢察署九十八
年度毒偵字第二七八０號），提起上訴，本院判決如下：
    主  文
上訴駁回。
    理  由
一、關於施用第一級毒品部分
按刑事訴訟法第三百七十七條規定，上訴於第三審法院，非以判
決違背法令為理由，不得為之。是提起第三審上訴，應以原判決
違背法令為理由，係屬法定要件。如果上訴理由書狀並未依據卷
內訴訟資料，具體指摘原判決不適用何種法則或如何適用不當，
或所指摘原判決違法情事，顯與法律規定得為第三審上訴理由之
違法情形，不相適合時，均應認其上訴為違背法律上之程式，予
以駁回。原判決認定上訴人甲○○不服第一審判決關於論處施用
第一級毒品罪刑部分之上訴未敘述具體理由，駁回上訴人該部分
在第二審之上訴。係以：依刑事訴訟法第三百六十一條第二項、
第三百六十七條前段規定，不服第一審判決而上訴者，須提出上
訴書狀，並應敘述具體理由，此為上訴必備之程式；倘已敘述上
訴理由，而所提非屬具體理由者，第二審法院應以上訴不合法律
上程式，判決駁回。本件上訴人之第二審上訴書狀僅泛稱：伊符
合自白要件，原審判太重云云。然就第一審判決究有何量刑失入
之具體事由，致判決不當或違法，並無一語涉及，非上開法條規
定之上訴應敘述之具體理由，因認其上訴違背法律上之程式，而
依刑事訴訟法第三百六十七條前段、第三百七十二條之規定，並
不經言詞辯論而為判決。從形式上觀察，原判決並無足以影響判
決結果之違背法令情形存在。上訴意旨略稱：「原判決認定上訴
人於民國九十八年七月十四日下午六時，在苗栗縣通霄鎮○○路
旁，以摻入香菸點燃吸食煙霧之方式，施用第一級毒品海洛因一
次，嗣於九十八年七月十四日晚間九時二十分許，為警在苗栗縣
通霄鎮○○路慈雲寺前馬路旁查獲。上揭犯罪事實，業據上訴人
坦承不諱，且上訴人為警查獲後，所採集之尿液經送驗結果，呈
嗎啡陽性反應，此有詮昕科技股份有限公司所出具之濫用藥物尿
液檢驗報告一紙在卷可稽。是上訴人施用海洛因之犯行，堪以認
定等語，原判決有判決不備理由之違法」云云。惟查：上訴意旨
僅係抄錄第一審判決依刑事訴訟法第三百十條之二、第四百五十
四條第二項規定引用檢察官起訴書所載之內容。對於原判決認其
所提本件第二審上訴未附具體理由，不合法律上程式，適用刑事
訴訟法第三百六十一條第二項、第三百六十七條前段之規定，予
以駁回，究竟有何違背法令之處，並無一語涉及，其僅指摘第一
審判決有違法情事，顯與法律規定得為第三審上訴理由之違法情
形，不相適合。揆諸首揭說明，其關於施用第一級毒品部分之上
訴違背法律上之程式，應予駁回。
二、關於施用第二級毒品部分
按刑事訴訟法第三百七十六條所列各罪之案件，經第二審判決者
，不得上訴於第三審法院，法有明文。本件上訴人甲○○所犯施
用第二級毒品罪部分，第一審法院係依毒品危害防制條例第十條
第二項之施用第二級毒品罪論處罪刑，核屬刑事訴訟法第三百七
十六條第一款之案件。依首開說明，既經第二審判決，自不得上
訴於第三審法院，上訴人竟復一併提起上訴，顯為法所不許。上
訴人此部分上訴為不合法，應併予駁回。
據上論結，應依刑事訴訟法第三百九十五條前段，判決如主文。
中    華    民    國  九十九  年    一    月  二十九  日
                      最高法院刑事第三庭
                          審判長法官  林  增  福
                                法官  張  清  埤
                                法官  陳  世  雄
                                法官  何  菁  莪
                                法官  洪  佳  濱
      本件正本證明與原本無異
                                      書  記  官
中    華    民    國  九十九  年    二    月    二    日
                                                     Ｍ

司法院資訊處製作；財團法人民間司法改革基金會備份。
